【裁判字號】    99,易,381
【裁判日期】    990430
【裁判案由】    傷害等
【裁判全文】
臺灣苗栗地方法院刑事判決               99年度易字第381號
公  訴  人  臺灣苗栗地方法院檢察署檢察官
被      告  甲○○
上列被告因傷害等案件，經檢察官聲請簡易判決處刑（98年度偵
字第5015號），本院認有刑事訴訟法第451條之1第4項但書第3款
情形，不應以簡易判決處刑，而改依通常訴訟程序，判決如下：
    主  文
本件公訴不受理。
    理  由
一、本件聲請簡易判決處刑書意旨略以：甲○○係苗栗縣泰安鄉
    鄉民代表。民國98年8月16日晚上6時30分許，甲○○酒後前
    往該鄉象鼻衛生室附設大千醫院質問乙○○醫生為何不幫其
    小孩看急診，乙○○向甲○○解釋醫院作業流程，然不為甲
    ○○所接受，雙方發生口角爭執，甲○○乃以「你是什麼雞
    巴毛醫生」等語，公然侮辱乙○○，並以身體擋住乙○○之
    去路後，動手毆打乙○○，乙○○不堪遭毆，為求自衛，乃
    將甲○○反壓在地（許雅各傷害部分，另為不起訴處分），
    嗣見甲○○已無反擊能力乃放手，然旋又遭甲○○毆打，因
    而受有頭部外傷併腦震盪、多處擦傷及挫傷、右眼挫傷、上
    頷骨假牙震動、下頷骨牙齒三顆輕微移位等傷害。因認被告
    涉犯刑法第277條第1項之傷害及第309條第1項之公然侮辱罪
    嫌（乙○○涉傷害罪嫌部分，另為不起訴處分）。
二、按告訴乃論之罪，告訴人於第一審辯論終結前得撤回其告訴
    ，又告訴經撤回者，應諭知不受理之判決，並得不經言詞辯
    論為之，刑事訴訟法第238 條第1 項、第303 條第3 款、第
    307 條，定有明文。
三、查本件告訴人乙○○告訴被告甲○○傷害等案件，公訴人認
    係犯刑法第277條第1項傷害及第309條第1項之公然侮辱罪嫌
    ，依同法第287、314條之規定，均須告訴乃論。茲因告訴人
    與被告達成和解，告訴人願意撤回告訴，有撤回告訴狀及民
    國99年4月29日訊問筆錄各1份附卷可稽，依照上開規定，本
    件爰不經言詞辯論，諭知不受理之判決。
四、據上論斷，應依刑事訴訟法第452 條、第303 條第3 款、第
    307 條，判決如主文。
中    華    民    國    99    年    4    月    30     日
                  苗栗簡易庭    法  官  周靜妮
以上正本證明與原本無異。
如不服本判決應於收受判決後10日內向本院提出上訴書狀，並應
應敘述具體理由。其未敘述上訴理由者，應於上訴期間屆滿後20
日內向本院補提理由書( 均須按他造當事人之人數附繕本) 「切
勿逕送上級法院」。告訴人或被害人如對本判決不服者，應具備
理由請求檢察官上訴，其上訴期間之計算係以檢察官收受判決正
本之日期為準。
                                書記官  巫  穎
中    華    民    國    99    年    4    月    30     日

司法院資訊處製作；財團法人民間司法改革基金會備份。
